臺灣臺中地方法院刑事判決
111年度易字第491號
公  訴  人  臺灣臺中地方檢察署檢察官
被      告  林承勳





上列被告因竊盜案件，經檢察官提起公訴（111年度偵字第1027
號、111年度偵字第4551號），本院判決如下：
    主    文
林承勳犯如附表一所示之罪，各處如附表一主文欄所示之刑及沒
收。
    犯罪事實
一、林承勳個別2次意圖為自己不法之所有，基於竊盜之犯意，
    分別為以下行為:
  ㈠於民國110年9月14日上午5時11分，騎乘不知情友人何志仁所
    有之車牌號碼000-000號普通重型機車（下稱甲車），行經
    無人居住之臺中市○○區○○路○○巷00號旁工地，見該工地大門
    未關，即進入該工地內，並徒手開啟工地某房間內未上鎖之
    工具箱，竊取工具箱內玥鑫企業有限公司所有，由王聲叡所
    管領如附表二編號1所示之物，得手後將上開物品搬運至甲
    車，並騎乘甲車離開現場。
  ㈡於110年9月18日晚上10時30分，騎乘甲車行經無人居住之臺
    中市○○區○○路0段00巷00號「井上大院」建築工地，見該建
    築工地大門未上鎖，即徒手推開大門進入該建築工地，並竊
    取池明諺所管領如附表二編號2所示之物，得手後將上開物
    品搬運至甲車，並騎乘甲車離開現場。
　　嗣因王聲叡、池明諺發覺財物遭竊而報警，始循線查悉上情
    。
二、案經王聲叡、池明諺各訴由臺中市政府警察局豐原分局、臺
    中市政府警察局烏日分局報告臺灣臺中地方檢察署檢察官偵
    查起訴。
    理    由
一、本判決下述所引用被告以外之人於審判外之供述證據，均經
    本院於審判時當庭直接提示而為合法調查，檢察官及被告林
    承勳均同意作為證據（見本院卷第65頁），而本院審酌上開
    供述證據資料製作時之情況，並無不當取供或證明力明顯過
    低之瑕疵，認以之作為證據應屬適當，依刑事訴訟法第159
    條之5規定，認均具有證據能力。而本案所引用之其餘非供
    述證據，並無證據證明係實施刑事訴訟程序之公務員違背法
    定程序所取得，依刑事訴訟法第158條之4規定之反面解釋，
    應認均具有證據能力，併此敘明。
二、上開犯罪事實，業據被告於警詢、檢察事務官詢問時及本院
    審理中坦承不諱〈見111偵1027卷（下稱偵1卷）第54頁至第5
    5頁、第110頁、111偵4551卷（下稱偵2卷）第61頁至第69頁
    〉，核與告訴人王聲叡、池明諺於警詢之陳述（見偵1卷第57
    頁至第59頁、偵2卷第85頁至第95頁）、證人何志仁於警詢
    之陳述（見偵1卷第62頁至第64頁、偵2卷第75頁至第81頁）
    相符，並有員警職務報告（見偵1卷第51頁、偵2卷第51頁）
    、臺中市政府警察局烏日分局刑案現場勘察報告（見核交字
    卷第9頁至第10頁）、甲車之車輛詳細資料報表(見偵1卷第1
    03頁)、犯罪事實欄㈠、㈡所示工地之監視器及附近路口監視
    器錄影畫面翻拍照片、工地現場照片（見偵1卷第71頁至第7
    3頁、偵2卷第111頁至第133頁至第137頁、第143頁至第149
    頁、核交字卷第13頁至第25頁）、告訴人王聲叡提出之附表
    二編號1所示遭竊物品特徵照片(見偵2卷第139頁至第143頁)
    、告訴人池明諺提出之電纜線出貨單影本（見偵1卷第75頁
    ）在卷可佐，足認被告上開任意性自白與事實相符，堪以採
    信。綜上所述，本案事證明確，被告上開犯行洵堪認定，均
    應予依法論科。
三、論罪科刑
  ㈠被告就犯罪事實欄㈠、㈡所為，均係進入無人居住之工地並竊
    取其內財物，而無侵入住宅或有人居住之建築物之情事。核
    被告所為，均係犯刑法第320條第1項之竊盜罪。 
  ㈡被告所犯如犯罪事實欄㈠、㈡所示2罪，犯意各別，行為互殊
    ，應予分論併罰。
　㈢被告前因竊盜案件，經法院分別判處徒刑確定，並經本院分
    別以102年度聲字第2766號裁定應執行有期徒刑11月（下稱
    甲案）；以105年度聲字第1425號裁定應執行有期徒刑1年（
    下稱乙案）；及以105年度聲字第1257號裁定應執行有期徒
    刑5年4月（下稱丙案）確定，甲、乙、丙案接續執行，於10
    9年9月26日縮短刑期執行完畢等情，業據被告於本院審理中
    供述明確（見本院卷第70頁），並有臺灣高等法院被告前案
    紀錄表在卷可證，其於有期徒刑執行完畢後，5年內故意再
    犯本案有期徒刑以上之2罪，均為累犯，並依司法院釋字第7
    75號解釋意旨，審酌被告於前案執行完畢後，未生警惕，故
    意再為本案犯行，足見前罪之徒刑執行成效不彰，其對刑罰
    之反應力顯然薄弱，衡量本案犯罪情節及被告所侵害之法益
    ，予以加重最低本刑均無罪刑不相當之情事，爰依刑法第47
    條第1項之規定，各加重其刑。
  ㈣爰以行為人之責任為基礎，審酌被告非無工作能力，竟不思
    以正當途徑獲取所需財物，率爾分別竊取如附表所示之物，
    侵害他人財產權，所為應予非難。並斟酌被告之犯罪動機、
    手段、竊取財物之價值、犯後坦承犯行，但尚未賠償被害人
    所受損害之態度；兼衡被告除上開構成累犯之紀錄外，另曾
    多次因竊盜案件，經法院判處罪刑確定並執行完畢之前科素
    行，有上開被告前案紀錄表在卷可佐，及被告之智識程度與
    家庭經濟生活狀況（見本院卷第70頁）等一切情狀，分別量
    處如附表一「主文」欄所示之刑，並均諭知易科罰金之折算
    標準，以示懲儆。
  ㈤又數罪併罰之案件，於審判中，現雖有科刑辯論之機制，惟
    尚未判決被告有罪，亦未宣告其刑度前，關於定應執行刑之
    事項，欲要求檢察官、被告或其辯護人為充分辯論，盡攻防
    之能事，事實上有其困難，且經上訴後，其中一部分撤銷改
    判，一部分因上訴不合法律上之程式而駁回者，向來不合併
    定其應執行之刑，而應由該案犯罪事實最後判決之法院所對
    應之檢察署檢察官聲請法院裁定定其應執行之刑，是關於數
    罪併罰之案件，如能俟被告所犯數罪全部確定後，於執行時
    ，始由該案犯罪事實最後判決之法院所對應之檢察署檢察官
    ，聲請該法院裁定之，無庸於每一個案判決時定其應執行刑
    ，依此所為之定刑，不但能保障被告（受刑人）之聽審權，
    符合正當法律程序，更可提升刑罰之可預測性，減少不必要
    之重複裁判，避免違反一事不再理原則情事之發生（最高法
    院110年度台抗大字第489號裁定要旨可參），是本院認基於
    保障被告聽審權，以符合正當法律程序，就本案被告所犯2
    罪，本院爰僅為各罪宣告刑之諭知，而暫不定其應執行之刑
    ，應予說明。
四、沒收
  ㈠按犯罪所得，屬於犯罪行為人者，沒收之，於全部或一部不
    能沒收或不宜執行沒收時，追徵其價額，刑法第38條之1第1
    項前段、第3項定有明文。
  ㈡被告於犯罪事實欄㈠、㈡所示時、地，分別竊取如附表二所示
    之物，均屬被告之犯罪所得，且未扣案，被告於檢察事務官
    詢問時供稱：我本案偷來的東西先後拿到跳蚤市場和回收站
    販賣，所得款項則花用完畢等語（見偵1卷第110頁）；於本
    院審理中復供稱：我本案均尚未賠償告訴人2人之損失，即
    因另案而入監服刑等語（見本院卷第70頁），堪認被告本案
    犯罪所得均未合法發還被害人，爰均依刑法第38條之1第1項
    前段、第3項規定，於被告各該罪刑項下宣告沒收，於全部
    或一部不能沒收或不宜執行沒收時，追徵其價額，並依刑法
    第40條之2第1項規定併執行之。
　據上論斷，應依刑事訴訟法第299條第1項前段，刑法第320條
  第1項、第47條第1項、第41條第1項前段、第38條之1第1項前
  段、第3項、第40條之2第1項，刑法施行法第1條之1第1項，判
  決如主文。　
本案經檢察官蔣志祥提起公訴，檢察官陳君瑜到庭執行職務。
中　　華　　民　　國　　111 　年　　5 　　月　　17　　日
                  刑事第五庭    法  官  黃世誠
以上正本證明與原本無異。
如不服本判決應於收受送達後20日內向本院提出上訴書狀，並應
敘述具體理由；其未敘述上訴之理由者，應於上訴期間屆滿後20
日內向本院補提理由書（均須按他造當事人之人數附繕本）「切
勿逕送上級法院」。
告訴人或被害人如不服判決，應備理由具狀向檢察官請求上訴，
上訴期間之計算，以檢察官收受判決正本之日起算。
　　　　                        書記官  楊均謙
中　　華　　民　　國　　111 　年　　5 　　月　　17　　日
　　　　　　
附錄論罪科刑法條
中華民國刑法第320條
意圖為自己或第三人不法之所有，而竊取他人之動產者，為竊盜
罪，處5年以下有期徒刑、拘役或50萬元以下罰金。
意圖為自己或第三人不法之利益，而竊佔他人之不動產者，依前
項之規定處斷。
前二項之未遂犯罰之。
附表一
編號 犯罪事實 主文 1 如犯罪事實欄㈠所示 林承勳犯竊盜罪，累犯，處有期徒刑伍月，如易科罰金，以新臺幣壹仟元折算壹日。未扣案如附表二編號一所示之物沒收，於全部或一部不能沒收或不宜執行沒收時，追徵其價額。 2 如犯罪事實欄㈡所示 林承勳犯竊盜罪，累犯，處有期徒刑陸月，如易科罰金，以新臺幣壹仟元折算壹日。未扣案如附表二編號二所示之物沒收，於全部或一部不能沒收或不宜執行沒收時，追徵其價額。 
附表二(金額：新臺幣)
編號 竊取物品 備註 1 ①可攜式電動起子1支 ②可攜式電鑿1支 ③電纜線1捆 ④砂輪機1臺 ⑤綠色二氧化碳鋼瓶1只 ⑥開關插座1盒 （上開物品價值共計4萬元） 即起訴書犯罪事實欄㈠所示 2 電纜線60捆（價值共計6萬6,000元） 即起訴書犯罪事實欄㈡所示部分